臺灣宜蘭地方法院民事簡易判決
111年度羅簡字第185號
原      告  良京實業股份有限公司

法定代理人  平川秀一郎



訴訟代理人  郭曉鳴  
被      告  張福賓  


上列當事人間請求清償債務事件，經臺灣士林地方法院移送前來
，本院於中華民國111年6月27日言詞辯論終結，判決如下：  
　　主　文
被告應給付原告新臺幣壹拾伍萬零捌佰壹拾參元，及其中新臺幣
壹拾肆萬柒仟貳佰肆拾元自民國九十六年十月一日起至清償日止
，按週年利率百分之十五計算之利息，暨自九十六年十一月二日
起至一百零四年八月三十一日止，其逾期在六個月以內者，按上
開利率百分之十，逾期超過六個月者，就其超過部分，按上開利
率百分之二十計算之違約金。
訴訟費用由被告負擔。
本判決得假執行。
　　事實及理由
壹、程序部分
    按「訴狀送達後，原告不得將原訴變更或追加他訴。但有下
    列各款情形之一者，不在此限：一、被告同意者。」「被告
    於訴之變更或追加無異議，而為本案之言詞辯論者，視為同
    意變更或追加。」民事訴訟法第255條第1項第1款、第2項分
    別定有明文。查本件原告對被告之訴之聲明第1項原為：被
    告應給付原告新臺幣（下同）150,813元，及其中147,240元
    自民國96年10月1日至清償日止，按週年利率百分之15計算
    之利息，暨自96年11月2日起至清償日止，其逾期在6個月以
    內者，按上開利率百分之10，逾期超過6個月者，就其超過
    部分，按上開利率百分之20計算之違約金（見司促字卷第8
    頁）；嗣於111年6月17日具狀變更前項聲明為：如主文第1
    項所示（見本院卷第37頁），而被告對原告前揭聲明之變更
    ，未為任何異議即為本案之言詞辯論（見本院卷第41頁），
    揆諸上開規定，原告聲明之變更自屬合法，應予准許。
貳、實體部分　　
一、原告主張：被告前向訴外人泛亞商業銀行股份有限公司（下
    稱泛亞銀行）申請現金卡使用，約定被告得使用現金卡借用
    款項，如未依約繳款，則其債務視為全部到期，並應按週年
    利率15%計算其利息，及應給付依其逾期在6個月以內者，按
    其借款利率百分之10計算之違約金，逾期超過6個月者，就
    超過部分，按其借款利率百分之20計算之違約金。詎被告持
    泛亞銀行核發之現金卡借用款項後未依限清償，其債務已視
    為全部到期，計至96年9月30日止已積欠150,813元（含本金
    147,240元），至今仍未償還，又泛亞銀行嗣變更名稱為寶
    華商業銀行股份有限公司（下稱寶華銀行），寶華銀行嗣再
    將債權讓與原告，並以公告方式通知被告，爰依兩造間之現
    金卡消費契約及債權讓與之法律關係起訴請求等語。並聲明
    ：如主文第1項所示。
二、被告則以：對原告起訴主張之本金、利息及違約金均無意見
    ，但我現在在監服刑，希望等我假釋後才有能力清償等語。
三、按「稱消費借貸者，謂當事人一方移轉金錢或其他代替物之
    所有權於他方，而約定他方以種類、品質、數量相同之物返
    還之契約。當事人之一方對他方負金錢或其他代替物之給付
    義務而約定以之作為消費借貸之標的者，亦成立消費借貸。
    」「借用人應於約定期限內，返還與借用物種類、品質、數
    量相同之物。」「遲延之債務，以支付金錢為標的者，債權
    人得請求依法定利率計算之遲延利息。但約定利率較高者，
    仍從其約定利率。」「當事人得約定債務人於債務不履行時
    ，應支付違約金。」民法第474條、第478條前段、第233條
    第1項、第250條第1項分別定有明文。經查，原告主張之上
    開事實，業據提出與其主張相符之現金卡申請書、分攤表、
    公司變更登記表、債權讓與證明書等為證，並為被告所不爭
    執，堪信原告之主張為真實。從而，原告據以提起
    本訴請求被告給付如主文第1項所示，即無不合，應予准許
    。　　
四、本件係適用簡易程序所為被告敗訴之判決，爰依民事訴訟法
    第389條第1項第3款之規定，依職權宣告假執行。
五、本件事證已臻明確，兩造其餘攻擊防禦方法及所提之證據，
    經審酌後均與判決之結果不生影響，爰不另一一論述，併此
    敘明。
六、訴訟費用負擔之依據：民事訴訟法第78條。
中　　華　　民　　國　　111 　年　　7 　　月　　25　　日
    　　　　　　　臺灣宜蘭地方法院羅東簡易庭
　　　　　　　　　　　　　　　法　官  張文愷
以上為正本係照原本作成。
如對本判決上訴，須於判決送達後二十日內向本院提出上訴狀，
同時表明上訴理由；如已於本判決宣示後送達前提起上訴者，應
於判決送達後十日內補具上訴理由（均須按他造當事人之人數附
繕本）。
如委任律師提起上訴者，應一併繳納上訴審裁判費。
中　　華　　民　　國　　111 　年　　7 　　月　　25　　日
                              書記官 林仁修